hr-HR: Vrsta vizira/štita za kacigu: Prozirni vizir; Dvostruki vizir (vanjski i unutarnji štitnik za sunce); Preklopni / konvertibilni vizir; Iridijski / zrcalni vizir; Bez vizira (zahtijeva naočale); Šilt/vizir (terenski stil); Fotokromatski vizir; Zatamnjeni vizir; Ostalo
zh-CN: 头盔面罩/护目镜类型: 透明面罩; 双层护目镜（外部 + 内置遮阳板）; 上翻/可转换护目镜; 铱金/镜面面罩; 无遮阳板（需佩戴护目镜）; 帽舌/遮阳板（越野风格）; 光致变色面罩; 有色面罩; 其他
bg-BG: Тип визьор/щит за каска: Прозрачен щит за лице; Двоен щит (външен + вътрешен слънчезащитен визьор); Повдигащ се/конвертируем щит; Иридиев/огледален щит за лице; Без визьор (изисква очила); Козирка/визьор (офроуд стил); Фотохромен щит за лице; Тониран щит за лице; Други
nb: Hjelmvisir/skjoldtype: Klart visir; Dobbelt visir (utvendig + innvendig solskjerm); Oppfellbart/konvertibelt visir; Iridium-/speilvisir; Uten visir (krever briller); Skjerm/visir (offroad-stil); Fotokromisk visir; Sotet visir; Annet
ro-RO: Tipul de vizieră pentru cască: Vizieră transparentă; Vizieră dublă (exterioară + parasolar interior); Vizieră rabatabilă/convertibilă; Vizieră din iridiu/tip oglindă; Fără vizieră (necesită ochelari); Cozoroc/vizieră (stil off-road); Vizieră fotocromică; Vizieră fumurie; Altele
sk-SK: Typ štítu/priezoru prilby: Číry priezor; Dvojitý priezor (vonkajší + vnútorná slnečná clona); Vyklápací/odnímateľný priezor; Iridiový/zrkadlový priezor; Bez priezoru (vyžaduje okuliare); Šilt/priezor (off-road štýl); Fotochromatický priezor; Tónovaný priezor; Iné
sv: Hjälmvisir/-skyddstyp: Genomskinligt visir; Dubbla visir (yttre + inre solvisir); Uppfällbart/konverterbart visir; Iridium-/spegelvisir; Inget visir (kräver skyddsglasögon); Skärm/visir (offroad-stil); Fotokromatiskt visir; Tonat visir; Annat
it: Tipo di visiera per casco: Visiera trasparente; Doppia visiera (esterna + visierino parasole interno); Visiera ribaltabile/convertibile; Visiera a specchio/iridium; Senza visiera (richiede occhiali); Frontino/Visiera (stile off-road); Visiera fotocromatica; Visiera fumé; Altro
el: Τύπος ζελατίνας/προσωπίδας κράνους: Διάφανη ζελατίνα προσώπου; Διπλή ζελατίνα (εξωτερική + εσωτερικό αλεξήλιο); Ανοιγόμενη/μετατρεπόμενη ζελατίνα; Ζελατίνα προσώπου ιριδίου/καθρέφτης; Χωρίς ζελατίνα (απαιτεί μάσκα); Γείσο/ζελατίνα (τύπου off-road); Φωτοχρωμική ζελατίνα προσώπου; Φιμέ ζελατίνα προσώπου; Άλλο
nl: Helm vizier/schild type: Transparant vizier; Dubbel vizier (extern + intern zonnevizier); Opklapbaar/converteerbaar vizier; Iridium/spiegelend vizier; Geen vizier (vereist stofbril); Zonneklep/vizier (offroad-stijl); Fotochromisch vizier; Getint vizier; Overig
tr: Kask vizörü/yüz siperi türü: Şeffaf yüz siperliği; Çift siperlik (dış + dahili güneş vizörü); Açılır/dönüştürülebilir siperlik; İridyum/aynalı yüz siperliği; Vizörsüz (gözlük gerektirir); Tepe/vizör (off-road stili); Fotokromik yüz siperliği; Renkli yüz siperliği; Diğer
sl-SI: Vrsta vizirja/zaščite za čelado: Prozoren vizir; Dvojni vizir (zunanji vizir in notranji senčnik); Preklopni vizir; Iridijev/zrcalni vizir; Brez vizirja (zahteva očala); Šiltek/vizir (terenski slog); Fotokromatski vizir; Toniran vizir; Drugo
ko: 헬멧 바이저/쉴드 종류: 투명 안면 실드; 듀얼 실드(외부 + 내부 선바이저); 플립업/컨버터블 실드; 이리듐/미러 안면 실드; 바이저 없음(고글 필요); 피크/바이저(오프로드 스타일); 변색 안면 실드; 틴티드 안면 실드; 기타
pl: Typ wizjera/szyby kasku: Przezroczysta szyba; Podwójna szyba (zewnętrzna + wewnętrzna osłona przeciwsłoneczna); Podnoszona szyba; Szyba irydowa/lustrzana; Brak szyby (wymaga gogli); Daszek (styl off-road); Szyba fotochromowa; Przyciemniana szyba; Inny
da: Type af visir/skærm til hjelm: Klart visir; Dobbelt visir (udvendigt + indvendigt solvisir); Flip-op-/konvertibelt visir; Iridium-/spejlvisir; Intet visir (kræver briller); Skygge/visir (offroad-stil); Fotokromisk visir; Tonet visir; Andet
hu: Sisak napellenző/sild típusa: Víztiszta arcvédő plexi; Dupla plexi (külső + belső napellenző); Felnyitható/átalakítható plexi; Iridium/tükrös arcvédő plexi; Nincs plexi (szemüveget igényel); Sild/napellenző (off-road stílusú); Fotokróm arcvédő plexi; Sötétített arcvédő plexi; Egyéb
en: Helmet visor/shield type: Clear face shield; Dual shield (external + internal sun visor); Flip-up/convertible shield; Iridium/mirrored face shield; No visor (requires goggles); Peak/visor (off-road style); Photochromic face shield; Tinted face shield; Other
pt-PT: Tipo de viseira/escudo do capacete: Viseira transparente; Viseira dupla (externa + viseira de sol interna); Viseira rebatível/convertível; Viseira irídio/espelhada; Sem viseira (requer óculos); Pala/viseira (estilo todo o terreno); Viseira fotocromática; Viseira fumada; Outro
cs: Typ štítu/hledí helmy: Průhledné hledí; Dvojité hledí (vnější + vnitřní sluneční clona); Odklápěcí/konvertibilní hledí; Iridiové/zrcadlové hledí; Bez hledí (vyžaduje brýle); Kšilt/hledí (off-road styl); Fotochromatické hledí; Tónované hledí; Jiné
es: Tipo de visor o pantalla del casco: Pantalla facial transparente; Pantalla doble (externa y visera parasol interna); Pantalla abatible/convertible; Pantalla facial de iridio/espejada; Sin visera (requiere gafas); Visera/pantalla (estilo todoterreno); Pantalla facial fotocromática; Pantalla facial tintada; Otro
ja: ヘルメットバイザー／シールドタイプ: 透明フェイスシールド; デュアルシールド (外部 + 内部サンバイザー); フリップアップ/コンバーチブルシールド; イリジウム/ミラーフェイスシールド; バイザーなし (ゴーグル必須); ピーク/バイザー (オフロードスタイル); 調光フェイスシールド; 色付きフェイスシールド; その他
pt-BR: Tipo de viseira do capacete: Viseira transparente; Viseira dupla (externa + viseira solar interna); Viseira articulada/conversível; Viseira espelhada/iridium; Sem viseira (requer óculos); Pala/aba (estilo off-road); Viseira fotocromática; Viseira escura; Outros
th: ประเภทของกระบังหน้า/แผ่นบังตาหมวกกันน็อค: ชิลด์หน้าแบบโปร่งใส; ชิลด์หน้าคู่ (ด้านนอกและแว่นกันแดดด้านใน); ชิลด์หน้าแบบยกขึ้น/พับได้; ชิลด์หน้าแบบปรอท/อิริเดียม; ไม่มีชิลด์หน้า (ต้องใช้แว่นตา); ปีกหมวก/ชิลด์หน้า (สไตล์ออฟโรด); ชิลด์หน้าแบบปรับแสงอัตโนมัติ; ชิลด์หน้าแบบย้อมสี; อื่นๆ
ru: Тип визора или щитка шлема: Прозрачный лицевой визор; Двойной визор (внешний + внутренний солнцезащитный); Откидной/трансформируемый визор; Иридиевый/зеркальный лицевой визор; Без визора (требуются очки); Козырек/визор (внедорожный стиль); Фотохромный лицевой визор; Затемненный лицевой визор; Другое
lt-LT: Šalmo skydelio tipas: Skaidrus veido skydelis; Dvigubas skydelis (išorinis + vidinis saulės skydelis); Atverčiamas / transformuojamas skydelis; Iridinis / veidrodinis veido skydelis; Be skydelio (reikalingi akiniai); Snapelis / skydelis (bekelės stiliaus); Fotochrominis veido skydelis; Tamsintas veido skydelis; Kita
vi: Loại tấm che/mặt nạ mũ bảo hiểm: Kính che mặt trong suốt; Kính kép (kính ngoài + kính chống nắng trong); Kính lật/kính có thể chuyển đổi; Kính che mặt tráng gương/Iridium; Không có kính (cần đeo kính bảo hộ); Lưỡi trai/kính (kiểu địa hình); Kính che mặt đổi màu; Kính che mặt nhuộm màu; Khác
zh-TW: 頭盔面罩/護目鏡類型: 透明面罩; 雙鏡片 (外部鏡片 + 內置遮陽鏡片); 可掀式/可轉換面罩; 銥/電鍍面罩; 無面罩 (需搭配護目鏡); 帽簷/鏡片 (越野風格); 變色面罩; 染色面罩; 其他
fi: Kypärän visiirin/suojan tyyppi: Läpinäkyvä kasvosuoja; Kaksoisvisiiri (ulkoinen + sisäinen aurinkovisiiri); Avattava/muunnettava visiiri; Iridium-/peilivisiiri; Ei visiiriä (edellyttää ajolaseja); Lippa/visiiri (off-road-tyyli); Fotokromaattinen kasvosuoja; Sävytetty kasvosuoja; Muu
de: Typ des Helmvisiers: Transparentes Visier; Doppelvisier (Außen- + integriertes Sonnenvisier); Klapp-/Umwandlungsvisier; Iridium-/verspiegeltes Visier; Kein Visier (erfordert Brille); Schirm/Visier (Off-Road-Stil); Photochromatisches Visier; Getöntes Visier; Andere
fr: Type de visière ou d’écran du casque: Écran facial transparent; Double écran (extérieur + pare-soleil intérieur); Écran relevable/modulable; Écran facial iridium/effet miroir; Sans visière (nécessite des lunettes); Visière (style tout-terrain); Écran facial photochromique; Écran facial teinté; Autre